# 求助陈版及各位老师，新金融工具下母子公司借款利息收入是属于财务费用还是投资收益？

提问人：q727446006 时间：2020-12-27 21:49:00
求助陈版及各位老师，新金融工具下母子公司借款利息收入是属于财务费用还是投资收益？
本金属于债券投资吗
（常规固定期限利率借款合同）

回答人：chenyiwei
1 、本金在借出方属于债权投资（或其他应收款、其他流动资产）；在借入方属于其他流动负债。
2 、利息支出和利息收入均计入财务费用。